【裁判字號】    92,上易,2444
【裁判日期】    921028
【裁判案由】    竊盜
【裁判全文】
臺灣高等法院刑事判決                          九十二年度上易字第二四四四號
    上  訴  人
    即  被  告  丁○○
                甲○○
    右二人共同
    選任辯護人  余枝雄律師
右上訴人因竊盜案件，不服臺灣板橋地方法院九十二年度易字第一九０八號，中華民
國九十二年七月十七日第一審判決（起訴案號：臺灣板橋地方法院檢察署九十二年度
偵字第四七九五號），提起上訴，本院判決如左：
    主  文
上訴駁回。
    事  實
一、丁○○、甲○○基於意圖為自己不法所有之犯意聯絡，於民國（下同）九十二年
    三月二日上午八時三十分許，由甲○○駕駛其所有車號ＦＴ－五四八五號自用小
    貨車，搭載丁○○共同前往位於臺北縣三重市○○街○○段二六一地號土地上乙○○所有之盆栽栽培場，由甲○○在外把風，丁○○則持其所有客觀上對人之生
    命、身體產生危險之圓鍬一把，穿越栽培場之圍籬（非屬安全設備之一種），入
    內竊取紅豆杉一顆及白合竹盆栽二個後，將之置於車號ＦＴ－五四八五號自用小
    貨車內。嗣於同日九時四十分許，二人得手後欲離去之際，適乙○○前往上開栽
    培場巡邏，發現車號ＦＴ－五四八五號自用小貨車內有其栽種之紅豆杉及盆栽等
    物，隨即報警處理而當場起獲上開贓物及丁○○所有供竊盜所用之圓鍬一把。
二、案經乙○○訴由臺北縣政府警察局蘆洲分局報請臺灣板橋地方法院檢察署檢察官
    偵查起訴。
    理    由
一、訊據被告丁○○、甲○○均矢口否認有何竊盜犯行，被告丁○○辯稱：當天伊是
    在告訴人之盆栽場旁挖土，伊要挖一些土回去填土及種花，結果對方就來了，伊
    沒有偷告訴人的紅豆杉及盆栽，那些是在栽培場外撿到的云云；被告甲○○辯稱
    ：當時丁○○在挖土，伊只是在旁觀看而已，伊車上的紅豆杉及盆栽是在圍籬旁
    撿的，伊以為是人家不要的才撿回去云云；另其二人之選任辯護人為其辯護意旨
    略以：被告當日上午八時三十分許，係在三重市○○街○○段二六一號土地附近
    重劃區空地上挖土，擬載回家中供種植花木之用時，無意中發現該空地上有小顆
    紅豆杉一株及盆栽二個，以為是他人丟棄之物，始予拾取後放進自小貨車上，並
    繼續在現場挖土，直到一個小時後始為告訴人發現而越區找來其熟識之蘆洲分局
    刑事副組長率同員警多名前來現場，硬指被告係破壞其所有農園圍籬穿越入內竊
    取該株紅豆杉及盆栽二個，並強迫被告進入園內指認挖取地點及拍照為證，被告
    因對方人多勢眾且與承辦刑警很熟，恐遭刑求，心中至為害怕，只得隨便指認挖
    取地點供其拍照等語，惟查：
    (1)右開事實業據告訴人乙○○在警訊中指陳綦詳，且其在原審審理時復具體陳稱
      ：「因為以前我的栽培場常被偷，所以我常去巡邏，當天我去巡邏的時候，看
      到有一部車停在我的盆栽場旁邊，不到十公尺，大概五公尺左右的地方，在我
      的盆栽場附近鬼鬼祟祟的，我就去他的車上看，發現紅豆杉在他的車廂內，並
      在前座發現二盆我栽種的盆栽，我就跑過去問甲○○說盆栽如何來的，甲○○
      說他是撿到的，我就回應說該盆栽是我栽種的，不可能別人也栽種同樣的東西
      ，他就說是從園裡面挖的，我就打電話報警處理，當時甲○○有要求說願意用
      五萬元處理，不要報警，但我已經報警了，後來警察來了，就訊問被告從何處
      偷的，就協同被告到我的園裡指稱挖取的地點，並有拍照存證」等語，核與證
      人即承辦警員丙○○在偵查中證述查獲情形相符（見偵查卷第五十二頁背面至
      第五十三頁），並有被告二人偕同警員指出挖取紅豆杉地點之現場照片數幀及
      贓物認領保管單一紙在卷可稽。
    (2)再參酌被告二人在警訊及檢察官初次偵訊時均坦率供認竊盜情事，而被告丁○○在警訊中之自白經當庭勘驗警訊錄音帶結果，認在警訊筆錄所載其之供述與
      錄音內容相符，且被告丁○○陳述之方式亦係出於其自由意識等情，有原審審
      理筆錄在卷可稽，足認被告二人警訊中之自白應為事實無誤。
    (3)依相片所示，該車廂內紅豆杉及前座二盆盆栽之樹葉均相當青翠，而無枯黃之
      現象，如係他人棄置不要，該等樹葉早已脫落枯萎，是被告所辯不足採信。
    (4)再依證人丙○○即臺北縣政府警察局蘆洲分局刑事組警員於本院證稱：告訴人
      和副組長熟識，他抓到被告後打電話給副組長，但案發地點是在蘆洲和三重的
      交界處，被告自己講是翻越籬笆進去的（大約一個人高，旁邊有種樹，另外在
      入口處設有類似蛇籠的鐵絲網，但人可以鑽過去），當時苗圃裡面有其他樹木
      或盆栽，現場是栽培場等語，亦得以證明選任辯護人上開辯護所稱越區辦案，
      硬指被告係破壞其所有農園圍籬穿越入內竊取該株紅豆杉及盆栽二個，並強迫
      被告進入園內指認挖取地點及拍照為證等情，並非真實，此外，並有圓鍬一把
      扣案可佐，事證已臻明確，被告犯行堪以認定。
二、按扣案之圓鍬一把，依社會一般觀念，如用之攻擊他人足以使人之生命、身體發
    生危險，自屬兇器之一種。核被告所為，係犯刑法第三百二十一條第一項第三款
    之攜帶兇器竊盜罪。被告二人間就上開犯行有犯意之聯絡及行為之分擔，為共同
    正犯。
三、原審依刑事訴訟法第二百九十九條第一項前段，刑法第二十八條、第三百二十一
    條第一項第三款、第四十一條第一項前段、第三十八條第一項第二款，罰金罰鍰
    提高準條例第二條，並審酌被告二人之犯罪動機、目的、手段、犯罪所生之危害
    ，及尚未與告訴人達成民事和解賠償損失之犯後態度等一切情狀，分別量處有期
    徒刑六月，並均諭知易科罰金之折算標準，復以扣案之圓鍬一把係被告丁○○所
    有供犯本件竊盜罪所用之物，業據其供明在卷，依刑法第三十八條第一項第二款
    宣告沒收，其認事用法核無違誤，量刑亦稱允當，被告提起上訴仍執詞否認犯行
    ，為無理由，應駁回其上訴。
據上論斷，應依刑事訴訟法第三百六十八條判決如主文。
本案經檢察官劉靜婉到庭執行職務。
中      華      民      國      九十二      年    十    月    二十八    日
                              臺灣高等法院刑事第二十一庭
                                  審判長法  官  葉  騰  瑞
                                        法  官  莊  明  彰
                                        法  官  黃  國  忠
右正本證明與原本無異。
不得上訴。
                                        書記官  劉  貞  達
中      華      民      國      九十二      年    十    月    二十八    日
附錄本案論罪科刑法條全文
刑法第三百二十一條：
犯竊盜罪而有左列情形之一者，處六月以上、五年以下有期徒刑：
一、於夜間侵入住宅或有人居住之建築物、船艦或隱匿其內而犯之者。
二、毀越門扇、牆垣或其他安全設備而犯之者。
三、攜帶兇器而犯之者。
四、結夥三人以上而犯之者。
五、乘火災、水災或其他災害之際而犯之者。
六、在車站或埠頭而犯之者。
前項之未遂犯罰之。


司法院資訊處製作；財團法人民間司法改革基金會備份。
